【裁判字號】    95,交聲,422
【裁判日期】    950526
【裁判案由】    違反道路交通管理處罰條例聲明異議
【裁判全文】
臺灣臺北地方法院交通事件裁定         95年度交聲字第422號
    原處分機關  臺北市交通事件裁決所
    異  議  人
    即受處分人  甲○○
上列受處分人因違反道路交通管理處罰條例案件，對於臺北市交
通事件裁決所民國95年5月2日所為之處分（原處分案號：北市裁
二字第裁22-AEU209438號），聲明異議，本院裁定如下：
    主  文
異議駁回。
    理  由
一、按汽車駕駛人飲用酒類或其他類似物後，其吐氣所含酒精濃
    度超過每公升0.25毫克或血液中酒精濃度超過百分之0.05以
    上者，不得駕車，道路交通安全規則第114條第2款定有明文
    。又汽車駕駛人，駕駛汽車經測試檢定有酒精濃度超過規定
    標準者，處新臺幣1萬5千元以上6萬元以下罰鍰，並當場移
    置保管其車輛及吊扣其駕駛執照1年，道路交通管理處罰條
    例第35條第1項第1款亦有明定。
二、本件異議人即受處分人甲○○於民國（以下同）95年3月29
    日凌晨2時39分許，駕駛車牌號碼CD-7996號自用小客車，行
    經環河南路2段48巷口, 因車輛行駛不穩，為臺北市政府警
    察局萬華分局執勤員警攔停實施酒精濃度測試，測試值高達
    每公升0.38毫克，超過規定標準，乃以受處分人有違反道路
    交通管理處罰條例第35條第1項第1款規定之行為擘單舉發，
    惟受處分人拒絕簽收，警員遂在舉發通知單上載明其拒絕簽
    收之事由後，依違反道路交通管理事件統一裁罰基準及處理
    細則第11條第1項第1款規定，視為其已收受該通知單。受處
    分人雖於同年月31日到案繳納罰鍰，然因不服舉發事實，仍
    向原處分機關提出申訴，原處分機關即台北市交通事件裁決
    所函請原舉發單位調查結果，仍認受處分人有前揭違規行為
    ，遂於95年5月2日依首揭規定及違反道路交通管理事件統一
    裁罰基準表，裁處異議人罰鍰1萬9千5百元，並吊扣駕駛執
    照12個月。
三、本件異議人即受處分人固不否認因食用藥燉補品（其中含食
    用米酒），駕駛車號CD-7996號自用小客車於前揭時地為員
    警欄停實施酒測，測試值超過規定標準之事實，惟辯稱，伊
    在接受酒精濃度測試時，一再要求給予漱口或喝水，該員警
    均不予理會，該舉發程序顯有瑕疵等語。
四、經查：
（一）本件受處分人甲○○於前揭時、地經警對其實施酒測，檢
      測後發現其吐氣所含酒精濃度達每公升0.38毫克之事實，
      有台北市政府警察局舉發違反道路交通管理事件通知單、
      酒精呼氣濃度測試結果附卷可稽，並為受處分人所不否認
      ，故受處分人經員警酒測，酒精濃度超過規定標準之事實
      ，堪以認定。
（二）異議人雖以員警拒絕其在漱口後實施酒精濃度測試，致檢
      驗值為0.38等語置辯，惟實施酒測前提供飲水之目的，在
      於避免口中有酒精殘留而造成酒測之誤差，因此飲用酒類
      未逾15分鐘，始有提供礦泉水漱口之必要。本件受處分人
      實施酒精濃度測試時飲酒已逾15分鐘，警方依規定不需提
      供飲水漱口，即可對其實施酒精濃度測試，此有臺北市政
      府警察局萬華分局95年4月7日北市警萬分交字第09531448
      100號函在卷可參，異議人所辯並不足採，本件違規事實
      ，事證明確，足堪認定。
五、綜上，異議人確有在前揭時、地，酒精濃度超過標準仍駕駛
    汽車之違規行為，已甚明確。從而，原處分機關依道路交通
    管理處罰條例第35條第1項第1款及違反道路交通管理事件統
    一裁罰標準表規定裁處受處分人罰鍰1萬9千5百元，吊扣駕
    駛執照12個月，核無違誤。異議人之異議為無理由，爰予駁
    回。
據上論斷，應依道路交通案件處理辦法第19條，裁定如主文。
中    華    民    國    95    年    5     月    26    日
                              交通法庭法  官  沈君玲
以上正本證明與原本無異
如不服本裁定應於送達後5日內向本院提出抗告狀
                                書記官  袁以明
中    華    民    國    95    年    5     月    26    日


司法院資訊處製作；財團法人民間司法改革基金會備份。
